臺灣高等法院臺南分院刑事裁定　　　　　九十二年度聲再字第一六八號　　　　Ｇ
　　　聲請再審人
　　　即受判決人　甲　○　○
右列聲請人因詐欺案件，對於本院九十一年度上易字第一二五六號中華民國九十一年
十二月二十五日確定判決（臺灣臺南地方法院九十年度易字第一二六七號、臺灣臺南
地方法院檢察署八十九年度偵字第一一０二六號）聲請再審，本院裁定如左：
      主      文
再審之聲請駁回。
      理      由
一、本件聲請意旨略以：
（一）原判決理由欄一、(四)之(3)以蔡旻勳名義之中國農民銀行開元分行，經對帳結果
      共支出資金有新台幣（以下同）二百四十萬元，而理由欄二、(三)蔡旻勳帳戶成
      交總金額為五億六千八百六十三萬九千一百元，共計虧損一百五十七萬八千五
      百一十元，扣除告訴人賣出剩一百四十萬元，又理由欄一、(四)之(4)以李雅雯名
      義之中國農民銀行開元分行，經對帳結果共支出資金有一百七十萬元，而理由
      欄二、(三)李雅雯帳戶總成交金額為三億九千九百四十五萬五千零五十八元，共
      計虧損三百八十二萬七千六百六十一元，此係原審所函查確認之支出資金，既
      然告訴人連支付虧損金額都不夠，又如何能讓聲請人連續詐欺取財，此為足以
      動搖原確定判決且為對聲請人有利之新證據，並此新證據為銀行、券商所提供
      ，經原審核對並於判決引用者；告訴人自有支出資金二帳戶合計共四百一十萬
      元，如何進行總成交金額達十二億七千三百二十萬七百元之金額，除非有人代
      墊代償，且該二帳戶須進行當沖，並須將自有之支出資金都將股票買滿，並且
      於當日將所有股票沖出，且皆不能有虧損，方可進行不到四十個交易日之上述
      總成交金額，但依原審所函查該二帳戶皆虧損大於支出，則告訴人何有股票可
      言，聲請人又如何行連續詐欺之實；又告訴人因資金不足，每每於尾盤不計輸
      贏，將可沖之股票出，如真的沖不出才予留單，而大部分留單的股票都由聲
      請人或營業員代墊，可由原判決理由中證人錢淑惠所述得知，足證聲請人實為
      受害人，何來連續詐欺取財，究竟原審所謂聲請人詐欺之事實，是從告訴人何
      帳戶行之均無指明，反而從原審顯示之數據，顯示告訴人資金不足支付虧損，
      又要聲請人為其代墊代還其交割款項，並可見原審所謂聲請人陸續歸還告訴人
      八百七十八萬，實為聲請人為告訴人代墊代還之金額，否則意圖詐欺之人焉有
      可能將到手的金額歸還告訴人？又何必替告訴人歸還營業員代墊之資金，且營
      業員代墊之資金係匯在告訴人帳戶裡，而不是匯在聲請人帳戶進行交割，並原
      審稱告訴人自有資金為二千零五萬二千六百四十八元，必包含聲請人為其代墊
      代償之八百七十八萬元，否則告訴人何來如此數目的自有資金，聲請人既為其
      代墊代償，何來連續詐欺取財事實；又由原審函查金鼎證券之帳戶不到半月即
      虧損五百九十二萬九千九百九十九元，證明告訴人之資金虧損於股市，同理，
      亞洲證券帳戶內虧損大於支出，自然與此相吻合；依原判決所列告訴人各帳戶
      虧損所載，告訴人須歸還聲請人一百零九萬六千五百二十二元，聲請人又有何
      詐欺取財之實。
（二）原審判決謂聲請人書立「明細表」係為拖延之行為，惟明細表書立時間為替告
      訴人操作終止日後十五天，表示書立明細表絕不是為了拖延付款時間，因為告
      訴人明知其虧欠聲請人為其代墊代還之金額，表示告訴人利用不法手段，強逼
      聲請人書立此明細表，否則聲請人明知告訴人資金皆虧損於股市，又虧欠聲請
      人為其代墊代償之資金，焉有可能開立與事實不符之明細表，並可證聲請人確
      實為受害人，如何有連續詐欺取財之實。告訴人所有帳戶皆經原審函查證明其
      資金虧損於股市中，此一函查資料即為發現之新證據，且足可撼動原確定判決
      ，爰製作附表計算告訴人須歸聲請人一百零九萬六千五百二十二元之明細，依
      刑事訴訟法第四百二十條第一項第六款規定，聲請准予再審云云。
二、按有罪之判決確定後，為受判決人利益聲請再審，必其聲請之理由合於刑事訴訟
    法第四百二十條第一項各款所列情形之一或有第四百二十一條所定就足以影響於
    判決之重要證據漏未審酌者，始得准許之。又刑事訴訟法第四百二十條第一項第
    六款所謂發現確實之新證據，係指該項證據，事實審法院於判決前因未經發見，
    不及調查斟酌，至其後始行發見且須可認為確實足以動搖原確定判決者而言，若
    判決前已經當事人提出或聲請調查之證據，經原法院捨棄不採或顯然不足以動搖
    原確定判決所憑證據者，即非該款所謂發見之新證據，不得據為再審聲請之原因
    ，此有最高法院二十八年抗字第八號、三十三年抗字第七０號、五十年台抗字第
    一０四號判例足資參照。
三、經查本件聲請人以原審函查告訴人所有帳戶證明告訴人之資金已虧損於股市中之
    資料，為其所謂確實足以動搖原確定判決之新證據，原據聲請人於本院前審提出
    與本件聲請意旨為相同之論證，業經原確定判決於其理由欄第二項(三)中詳為敘述
    如下：「(三)辯護意旨另謂以信用交易進行買賣股票，在一定金融槓桿原理作用下
    ，被告可利用告訴人少額資金，從事數千萬元交易，告訴人所有資金即是這樣賠
    光的等語，經查：依據亞洲證券公司九十一年十一月七日（九一）亞證字第○五
    七九號函附告訴人二人自八十八年七月一日至同年九月三十日股票交易對帳單二
    份計算，蔡旻勳帳戶成交總金額為五億六千八百六十三萬九千一百元，全部應收
    金額（即該帳戶獲利金額）為三億零五百七十八萬九千一百一十七元，全部應付
    金額（即該帳戶交易成本）為三億零七百三十六萬七千六百二十七元，共計虧損
    一百五十七萬八千五百一十元；李雅雯帳戶成交總金額為七億零四百五十六萬一
    千六百元，全部應收金額（即該帳戶獲利金額）為三億九千五百六十二萬七千三
    百九十七元，全部應付金額（即該帳戶交易成本）為三億九千九百四十五萬五千
    零五十八元，共計虧損三百八十二萬七千六百六十一元；另以蔡旻勳名義之臺南
    區中小企業銀行開元分行，帳號為0000000000000號往來明細表（
    見調查卷第一○九頁至第一一六頁），經查則共計匯入五百九十四萬元，作為在
    金鼎證券公司股票買賣之資金，惟於八十八年九月十五日後，僅餘一萬零一元，
    可知虧損約計五百九十二萬九千九百九十九元。綜上，無論被告是以融資買空、
    融券賣空、當日沖銷、現金交易等方式操作股票，最後告訴人總虧損金額應為九
    百七十六萬七千六百六十元，縱使被告已部分歸還八百七十八萬元，以告訴人二
    人全部出資二千零五萬二千六百四十八元計算，即有一百五十萬四千九百八十八
    元應交還被告，此尚不包含告訴人夫婦以現金交付或未能提出匯款單據之資金。
    因此，在總虧損金額遠低於總支出資金情形下，不能認為告訴人上開資金皆已虧
    損於股市，反而正可證明被告逐步詐取告訴人資金之犯行，是被告就此所辯，顯
    不足採。」，已就聲請人所提出之證據一一指駁，聲請人僅就原審已調查認定之
    函查資料，再為抗辯其為告訴人代墊代償股款何來連續詐欺取財事實云云，並未
    提出其他證據，要非刑事訴訟法第四百二十條第一項第六款所稱之發現確實之新
    證據，至於聲請人製作附表計算告訴人須歸聲請人一百零九萬六千五百二十二元
    之明細，為其片面認定，亦非刑事訴訟法第四百二十條第一項第六款所稱之發現
    確實之新證據甚明，另關於聲請人質疑其書立之「明細表」部分，亦據原確定判
    決於理由欄第二項(一)中闡述如何以之認定聲請人確有詐欺取財之犯行，而事實之
    認定，證據之取捨及證據證明力之判斷，乃事實審法院之職權，是否有違反經驗
    法則及論理法則，亦非再審程序所得審究之範圍，聲請人以該「明細表」係告訴
    人利用不法手段，強逼聲請人書立，欲證明聲請人明知告訴人資金皆虧損於股市
    ，又虧欠聲請人為其代墊代償之資金，焉有可能開立與事實不符之明細表等情各
    節，亦與再審要件不合。末按聲請再審，無停止刑罰執行之效力，但管轄法院之
    檢察官於再審之裁定前，得命停止，刑事訴訟法第四百三十條定有明文，是聲請
    人聲請本院裁定原確定判決之執行，因屬無據，本院自無從准許，附此敘明。
四、綜上所述，本件聲請人依刑事訴訟法第四百二十條第一項第六款規定事由聲請再
    審，其聲請意旨，為無理由，應予駁回，應依刑事訴訟法第四百三十四條第一項
    ，裁定如主文。
中    華    民    國      九十三      年      三      月      二十九    日
                                  臺灣高等法院臺南分院刑事第二庭
                                      審判長法官  葉    居    正
                                            法官  林    勝    木
                                            法官  莊    俊    華
右正本證明與原本無異。
不得抗告。
                                      法院書記官  陳    嘉    琍
中    華    民    國      九十三      年      三      月      三十一    日
